Inventaris van kaarten en tekeningen behorende tot het archief van het ministerie van Koloniën, (1702) 1814-1963
Nationaal Archief, Den Haag
- Nederland, overzeese gebiedsdelen en handelsposten, inclusief verbindingen hiermee, I
  - Azië, 4
    - Indische archipel, 4.A
      - Borneo (Kalimantan), 4.A.6
        - Plattegronden en tekeningen, 4.A.6.2
          - Kaart van den vierkanten paal Gouvernements-grondgebied te Sanggau. Opgenomen in 1889. Uitgave van het Topografisch Bureau, Batavia. Fotolitho. Gekleurd., 1890; 1409.1-1409.2; 1 blad; Schaal 1:5.000.
            - Exemplaar 1, 1409.1
            - Exemplaar 2, 1409.2
          - Kaart van den vierkanten paal Gouvernements-grondgebied te Soekadana (Sikoedan). Uitgave van het Topografisch Bureau, Batavia. Fotolitho. Gekleurd., 1890; 1410.1-1410.2; 1 blad; Schaal 1:5.000.
            - Exemplaar 1, 1410.1
            - Exemplaar 2, 1410.2
          - Kaart van den vierkanten paal gouvernements-grondgebied te Nangah-Pinoh. Opgenomen in 1891. Uitgave van het Topografisch Bureau, Batavia. Fotolitho., 1893; 1468.1-1468.2; 1 blad; Schaal 1:5.000.
            - Exemplaar 1, 1468.1
            - Exemplaar 2, 1468.2
          - Kaart van den vierkanten paal gouvernements-grondgebied te Pontianak met naasten omtrek. Opgenomen in 1895. Uitgave van het Topografisch Bureau, Batavia. Fotolitho. Gekleurd., 1896; 1527.1-1527.2; 1 blad; Schaal 1:5.000.
            - Exemplaar 1, 1527.1
            - Exemplaar 2, 1527.2
          - Schetskaart van de hoofdplaats Banjermasin en omliggend terrein. Uitgave van de Topografische Inrichting, Batavia., 1916; 2241; 1 blad; Schaal 1:20.000.
        - Hydrografische kaarten, 4.A.6.3
          - Kaart van de kusten der grootere zuidelijke helft van Borneo. Opgenomen met Zr.Ms. schip van oorlog de Eclips gecommandeerd door kapitein-luitenant J. Schooijestein. Getekend door Van Boekholtz op zijn reis naar de westkust van Borneo., ca. 1818; 159; 1 blad
          - Kaart van de passage bewesten het eiland Borneo. Kopie van een Engelse kaart door J.T. Busscher., begin 19e eeuw; 152; 1 blad
            Zie ook het hoofdstuk Gedeponeerde archieven, Busscher nr. 17.
          - Plan der rivier van Sambas in het opvaren tot aan het Nederlandse etablissement, met plannen van de mondingen der groote en kleine rivier en van de groote en kleine steenen benevens een situatieplan van Sambas. Manuscript., begin 19e eeuw; 158; 1 blad
          - Kaart van het Zuid-oostelijk gedeelte van Borneo, met de monding der rivier van Banjermassing. Samengesteld door J.T. Busscher. Kopie., begin 19e eeuw; 164; 1 blad
            Grote Atlas van de Oost-Indische Compagnie deel III p. 135
            Zie ook het hoofdstuk Gedeponeerde archieven, Busscher nr. 34.
          - Plan van de monding der rivier van Sampiet gelegen op de Zuidkust van Borneo. Opgenomen door J.A. Muller., 1835; 153; 1 blad
          - Borneo. Tanjong-Datoo to the river Morotaba. Opgenomen in 1843 door Sir Edw. Belcher, kapitein van Hr.Ms. Samarang en J.L. Elliot. Uitgave van het Hydrografisch Bureau, Londen., 1844; 503; 1 blad
          - Borneo. Api-point to the river Sarawak. Opgenomen in 1844 door Sir Edw. Belcher, kapitein van Hr.Ms. Samarang. Uitgave van het Hydrografisch Bureau, Londen., 1846; 560; 1 blad
          - Schets der Koetei-rivier. ca. 1846, 561; 1 blad
          - Borneo. River Bruni. Van een schets door kapitein D. Bethune in 1843. Uitgave van het Hydrographic Office of Admirality., 1846; 579; 1 blad
          - Borneo. Labouan Island and de entrance of de Bruni-river. Getekend door kapiteins Drinkwater Bethune en E. Belcher in 1845. Uitgave van het Hydrographic Office of Admirality., 1846; 580; 1 blad
          - China-Sea. Entrance to South Harbour in Balambangan. Getekend door G. Elliot kapitein van Hr.Ms. Agincourt in 1845. Uitgave van het Hydrographic Office of Admirality., 1847; 581; 1 blad
          - Sarawak-river. Getekend door Mr. Hiram Williams in 1846. Kustlijnen opgenomen door Sir Edw. Belcher in 1844. Uitgave van het Hydrografic Office of Admirality., 1847; 598; 1 blad
          - De loop van de Barito-stroom tot zoover dezelve bevaarbaar is voor grootere vaartuigen. Opgenomen en getekend door C.M. Schawaner. Manuscript., 1847; 649A-649C; 3 bladen
            - Blad 1, 649A
            - Blad 2, 649B
            - Blad 3, 649C
          - Kaart van de Mahakkam (Koetei-rivier) van hare zuidelijke monding genaamd Moeana Banjar tot aan de Bahou Kampoeng Long Melehh, benevens hare takken en spruiten. Opgenomen door H. van Dewall. Manuscript., 1847; 650; 1 blad
          - Kaarten van de expeditie tegen de hoofdplaats van oproerige Chinezen te weten plattegronden Singkawang en Montrado en de expeditieroute West-Borneo., 1854; 5066.1-5066.3; 3 bladen
            Behoren bij verbaal van koloniën van 17 aug. 1854 nr. 3.
            - Blad 1, 5066.1
            - Blad 2, 5066.2
            - Blad 3, 5066.3
          - Westkust Borneo. Blad I en II. Getekend door A.C.J. Edeling. Uitgave Batavia., 1862; 787.1-787.2; 2 bladen
            Behoort bij verbaal van 23 jan. 1863 nr. 18 en 24 aug. 1863 nr. 22.
            - Blad I, 787.1
            - Blad II, 787.2
          - Mahakan- of Koetei-rivier van af Moeara Bajor tot aan Tengarong. Samengesteld uit gegevens van luitenants ter zee F.I. Abresch en J.B.A. de Jong. Met inzet: mondingen der Mahakan- of Koetei-rivier. Opgenomen door luitenant ter zee C.W.F. Moeth., ca. 1863; 790; 1 blad; Schaal 1:50.000.
            Behoort bij verbaal van 12 juni 1863 nr. 16.
          - Kaart van een gedeelte van de Westkust van Borneo, gelegen tusschen de groote Sambas-rivier en eiland Kaboen. Getekend door luitenant ter zee J.E. Cornelissen., ca. 1870; 967; 1 blad
          - Kaart van de monden der Mahakkan- of Koetei-rivier. Samengesteld onder directie van kapitein ter zee A.R. Blommendal. Gegraveerd door A. Tuyn. Uitgave van de Nederlandse marine., ca. 1873; 1000; 1 blad; Schaal 1:200.000. Met inzet: Mahakkan- of Koetei-rivier vanaf Moewara Bajoe tot aan Tagaron (1:75.000)
          - Borneo. Nordern part from Gaya Bay on the West to Sandakan-Harbour on the East Coast, including South Banguey Channel and the South Western part of Cagayan Sulu. Opgenomen door kapitein E. Belcher, chef van de generale staf J.W. Reed, kommandant W. Chimmo en luitenant R.F. Hoskyn van Hr.Ms. Flying Fish in 1881. Uitgave van de Engelse Admiraliteit onder leiding van kapitein P.J. Evans, Londen., 1883; 1170; 1 blad
          - Westkust Borneo. Reede van Pontianak. Opgenomen met Zr.Ms. opnemingsvaartuig Hydrograaf door kommandant luitenant ter zee M.C. Van Doorn., ca. 1883; 1178; 1 blad; Schaal 1:125.000.
            Behoort bij verbaal van 2 okt. 1883 nr. 23.
          - Oostkust Borneo van Batoe Tinagat tot Tarakan. Samengesteld op het Hydrografisch Bureau, Batavia., 1883; 1194; 1 blad; Schaal 1:200.000.
          - Westkust Borneo. Mond der Padang-Tikar-rivier. Trigonometrisch opgenomen met Zr.Ms. opnemingsvaartuig Hydrograaf door kommandant luitenant ter zee M.C. Van Doorn. Litho., 1884; 1210; 1 blad; Schaal 1:100.000.
            Behoort bij verbaal van 14 okt. 1884 nr. 48.
          - Westkust Borneo. Blad 1 en 2. Samengesteld op het Hydrografisch Bureau, Batavia. Met landverkenningen behorende bij kaart westkust Borneo. Litho., 1885; 1229.1-1229.3; 3 bladen; Schaal 1:500.000.
            Behoort bij verbaal van 12 mei 1885 nr. 23.
            - Blad 1, 1229.1
            - Blad 2, 1229.2
            - Blad 3, 1229.3
          - Zuidkust Borneo. Ingang van de Barito-rivier. De geul opgenomen met Zr.Ms. stoomschip Sindoro in 1883. De rivier opgenomen met Zr.Ms. stoomschip Admiraal van Kinsbergen in 1877., ca. 1887; 1199; 1 blad
          - Vaarwater door de Pandangtikar-baai en Djenoe-rivier naar Pontianak. Autografie., ca. 1887; 1405.1-1405.8; 2 x 4 bladen; Schaal 1:50.000.
            - Blad 1, 1405.1
            - Blad 2, 1405.2
            - Blad 3, 1405.3
            - Blad 4, 1405.4
            - Blad 5, 1405.5
            - Blad 6, 1405.6
            - Blad 7, 1405.7
            - Blad 8, 1405.8
          - Kaart van het vaarwater der Sambas-rivier van Sakalalang tot aan zee. Autografie., 1887-1888; 1408.1-1408.2; 1 blad; Schaal 1:50.000.
            - Exemplaar 1, 1408.1
            - Exemplaar 2, 1408.2
          - Oostkust Borneo van Batoe Tinagat tot Tarakan. Samengesteld op het Hydrografisch Bureau, Batavia, 1883. Litho., 1892; 1439; 1 blad; Schaal 1:200.000.
          - Vaarwaters en ankerplaatsen op de Oostkust van Borneo. Blad 1 t/m 3. Uitgave van het ministerie van marine, Afdeling Hydrografie, Den Haag. Verschillende uitgaven., 1896-1918; 1514A-1514F; 6 bladen
            - Blad 1, 1514A
            - Blad 2, 1514B
            - Blad 3, 1514C
            - Blad 4, 1514D
            - Blad 5, 1514E
            - Blad 6, 1514F
          - Oostkust Borneo. Monden der Koetei-Rivier (Mahakam). Opgenomen in 1898 met Hr.Ms. opnemingsvaartuig Banda door luitenant ter zee E.E. Dullemond. Uitgave van het ministerie van marine, Afdeling Hydrografie, Den Haag. Gedrukt te Haarlem., 1900; 1620; 1 blad; Schaal 1:150.000.
          - Oostkust Borneo. Moeara Djawa tot Kloempang Baai. Opgenomen in 1899 met Hr.Ms. opnemingsvaartuig Banda. Uitgave van het ministerie van marine, Afdeling Hydrografie, Den Haag. Gedrukt te Haarlem., 1900; 1628; 1 blad; Schaal 1:200.000.
          - Zuidkust Borneo. Mond der Barito-Rivier. Opgenomen in 1901 met Hr.Ms. flottieljevaartuig Flores. Uitgave van het ministerie van marine, Afdeling Hydrografie, Den Haag., 1902; 1678; 1 blad; Schaal 1:50.000.
            Behoort bij verbaal van 2 jan. 1902 nr. 32.
          - Zuidoostkust Borneo. Straat Laoet. Opgenomen met Hr.Ms. opnemingsvaartuigen Hydrograaf en Banda in 1890. Aangevuld met opnemingen in 1901. Uitgave van het ministerie van marine, Afdeling Hydrografie, Den Haag. Gedrukt te Haarlem., 1902; 1692.1; 1 blad; Schaal 1:100.000.
          - Oostkust Borneo. Monden der Berouw-Rivier. Opgenomen in 1902 met Hr.Ms. opnemingsvaartuig Makasser. Uitgave van het ministerie van marine, Afdeling Hydrografie, Den Haag., 1694.1; 1 blad; Schaal 1:100.000.
          - Oostkust Borneo. Berouw-rivier. Opgenomen in 1902 met Hr.Ms. Makasser. Uitgave van het ministerie van marine, Afdeling Hydrografie, Den Haag., 1697; 1 blad; Schaal 1:40.000.
          - Oostkust Borneo. Hoek Mangkalihat tot de Berouw-Rivier. Opgenomen in 1900-1902 met Hr.Ms. opnemingsvaartuig Makasser. Uitgave van het ministerie van marine, Afdeling Hydrografie, Den Haag. Gedrukt te Haarlem., 1903; 1719; 1 blad; Schaal 1:200.000.
          - Kaarten van het Apokajan-gebied, van het stroomgebied van de rivieren Kajan, Bahaw en Poedjoengem.., 1903-1904; 5071.1-5071.3; 3 bladen
            Behoort bij verbaal van koloniën van 31 mei 1911 nr. 29.
            - Blad I, schaal 1:100.000, 5071.1
            - Blad II, schaal 1:200.000, 5071.2
            - Blad III, schaal 1:500.000, 5071.3
          - Oostkust Borneo. Monden der Sesajap-Rivier. Opgenomen met Hr.Ms. opnemingsvaartuig Makasser in 1902-1903. Uitgave van het ministerie van marine, Afdeling Hydrografie, Den Haag., 1904; 1747.1; 1 blad; Schaal 1:100.000. Met inzet: Sesajap Rivier van P. Belanak tot Tg. Tipas (1:100.000)
            Behoort bij verbaal van 28 juli 1904 nr. 40.
          - Oostkust Borneo. Monden der Boeloengan-Rivier. Opgenomen met Hr.Ms. opnemingsvaartuig Makasser in 1902-1903. Uitgave van het ministerie van marine, Afdeling Hydrografie, Den Haag., 1904; 1748; 1 blad; Schaal 1:100.000.
          - Oostkust Borneo. Boeloengan-Rivier van Moeara Salinbatoe tot Tg. Seilor. Opgenomen in 1903 met Hr.Ms. opnemingsvaartuig Makasser. Uitgave van het ministerie van marine, Afdeling Hydrografie, Den Haag., 1904; 1749; 1 blad; Schaal 1:30.000.
          - Oostkust Borneo. Boeloengan-Rivier van Moeara Makapan tot Tg. Seilor. Opgenomen in 1903 met Hr.Ms. opnemingsvaartuig Makassar. Uitgave van het ministerie van marine, Afdeling Hydrografie, Den Haag., 1904; 1750; 1 blad; Schaal 1:20.000.
          - Zuidkust Borneo. Sampit-Rivier. Opgenomen met Hr.Ms. opnemingsvaartuig Van Doorn in 1904. Uitgave van het ministerie van marine, Afdeling Hydrografie, Den Haag., 1905; 1762.1; 1 blad; Schaal 1:50.000. Met inzetten: Rede Sampit (1:25.000); Sampit-baai (1:100.000)
          - Westkust Borneo. Groote Sambas-Rivier van den mond tot Kg. Kartijasa. Opgenomen in 1904 met Hr.Ms. opnemingsvaartuig Van Doorn. Uitgave van het ministerie van marine, Afdeling Hydrografie, Den Haag., 1905; 1763; 1 blad; Schaal 1:50.000.
          - Oostkust Borneo. Berouw-Rivier tot de Nederlandsch-Engelsche grens. Opgenomen in 1902-1903 met Hr.Ms. opnemingsvaartuig Makasser. Uitgave van het ministerie van marine, Afdeling Hydrografie, Den Haag. Gedrukt te Haarlem., 1905; 1771; 1 blad; Schaal 1:500.000.
          - Oostkust Borneo. Van Berouw-Rivier tot eiland Tarakan. Opgenomen in 1901-1903 met Hr.Ms. opnemingsvaartuig Makasser. Uitgave van het ministerie van marine, Afdeling Hydrografie, Den Haag., 1905; 1781.1; 1 blad; Schaal 1:200.000.
          - Oostkust Borneo. Eiland Tarakan tot de Nederlandsch-Engelsche grens. Opgenomen in 1902-1903 met Hr.Ms. opnemingsvaartuig Makasser. Uitgave van het ministerie van marine, Afdeling Hydrografie, Den Haag. Gedrukt te Haarlem., 1905; 1787.1; 1 blad; Schaal 1:200.000.
          - Westkust Borneo. Bladen I t/m V. Opgenomen in 1881-1884 en 1904-1906. Uitgave van het ministerie van marine, Afdeling Hydrografie, Den Haag. Gedrukt te Haarlem en te Amsterdam., 1906-1907; 1811A-1811E; 5 bladen; Schaal 1:200.000.
            Zie ook inv. nrs. 1178, 1210, 1763.
            - Blad I, 1811A
            - Blad II, 1811B
            - Blad III, 1811C
            - Blad IV, 1811D
            - Blad V, 1811E
          - Zuidoostkust Borneo. Zuid-ingang Straat Laoet tot Kloempang Baai. Samengesteld in 1906. Uitgave van het ministerie van marine, Afdeling Hydrografie, Den Haag. Gedrukt te Amsterdam., 1907; 1823; 1 blad; Schaal 1:200.000.
          - Westkust Borneo en nabijliggende eilanden. St. Petrus tot Seroetoe. Uitgave van het ministerie van marine, Afdeling Hydrografie, Den Haag. Gedrukt Haarlem., 1907; 1830; 1 blad; Schaal 1:500.000.
          - Oostkust Borneo. Moeara Berau (Berouw- of Koetei-rivier) tot Hoek Mangkalihat. Opgenomen in 1899-1900 met Hr.Ms. opnemingsvaartuig Makasser. Uitgave van het ministerie van marine, Afdeling Hydrografie, Den Haag. Met correctieblad. Gedrukt te Haarlem., 1907; 1839; 1 blad; Schaal 1:200.000.
            Zie ook inv. nr. 1694.
          - Zuidkust Borneo. Kapoeas Moeroeng-rivier van den mond tot Kg. Mandoemai en Soengai Poelau Petak. Opgenomen met Hr.Ms. opnemingsvaartuig Lombok in 1906. Uitgave van het ministerie van marine, Afdeling Hydrografie, Den Haag., 1908; 1849; 1 blad; Schaal 1:50.000.
          - Vaarwaters en ankerplaatsen nabij de Westkust van Borneo. Uitgave van het ministerie van marine, Afdeling Hydrografie, Den Haag. Gedrukt te Amsterdam., 1908; 1850.1-1850.3; 3 bladen
            - Blad I, 1850.1
            - Blad II, 1850.2
            - Blad III, 1850.3
          - Zuidkust Borneo. Kahajan-rivier van den mond tot eiland Ketapan. Opgenomen met Hr.Ms. opnemingsvaartuig Lombok in 1906. Uitgave van het ministerie van marine, Afdeling Hydrografie, Den Haag., 1908; 1852; 1 blad; Schaal 1:50.000.
          - Zuidkust Borneo. Mendawai-rivier en mond der Pemboeang-rivier. Opgenomen met Hr.Ms. opnemingsvaartuig Lombok in 1907. Uitgave van het ministerie van marine, Afdeling Hydrografie, Den Haag., 1908; 1853; 1 blad; Schaal 1:50.000.
          - Zuidkust Borneo. Koemai-rivier. Opgenomen met Hr.Ms. opnemingsvaartuig Lombok in 1908. Uitgave van het ministerie van marine, Afdeling Hydrografie, Den Haag., 1909; 1876; 1 blad; Schaal 1:50.000.
          - Zuidkust Borneo. Opgenomen in 1904-1908. Uitgave van het ministerie van marine, Afdeling Hydrografie, Den Haag. Gedrukt te Haarlem., 1909; 1877.2-1877.4; 3 bladen; Schaal 1:200.000.
            - Westblad: Hoek Sambar tot Hoek Poeting, 1877.4
            - Middenblad: Hoek Poeting tot Hoek Malatajoer, 1877.2
            - Oostblad: Hoek Malatajoer tot zuid-ingang Straat Laoet., 1877.3
          - Zuidkust Borneo. Kota Waringin-rivier en Mond der Djelai-rivier. Opgenomen met Hr.Ms. opnemingsvaartuig Lombok in 1908. Uitgave van het ministerie van marine. Afdeling Hydrografie, Den Haag., 1909; 1887; 1 blad; Schaal 1:50.000.
          - Zuidkust Borneo. Barito-rivier van den mond tot Soengai Kween. Opgenomen met Hr.Ms. opnemingsvaartuig Lombok 1908. Uitgave van het ministerie van marine, Afdeling Hydrografie, Den Haag., 1909; 1896; 1 blad; Schaal 1:50.000. Met inzet: Martapoera-rivier van de Barito-rivier tot Antassan Bentanan (1:25.000)
          - Zuidkust Borneo. Barito-rivier van Soengaikween tot Soengai Poelau Petak. Opgenomen met Hr.Ms. opnemingsvaartuig Lombok 1908. Uitgave van het ministerie van marine, Afdeling Hydrografie, Den Haag., 1909; 1897; 1 blad; Schaal 1:50.000.
          - Zuidkust Borneo. Hoek Poeting tot Straat Laoet. Uitgave van het ministerie van marine, Afdeling Hydrografie, Den Haag. Gedrukt te Haarlem., 1909; 1905; 1 blad; Schaal 1:500.000.
          - Oostkust Borneo. Koetei-rivier. Moeara Berau en Koetei-rivier tot Tenggarong. Opgenomen met Hr.Ms. opnemingsvaartuig Banda in 1898. Uitgave van het ministerie van marine, Afdeling Hydrografie, Den Haag., 1909; 1924; 1 blad; Schaal 1:50.000. Met inzet: Reden Moeara Djawa en Soengai Mariam (1:25.000), Hr.Ms. opnemingsvaartuig Lombok in 1908.
          - Oostkust Borneo. Koetei-rivier. Moeara Bajor. Bekapai en Djawa. Opgenomen met Hr.Ms. opnemingsvaartuigen Banda in 1898 en Makasser in 1903. Uitgave van het ministerie van marine, Afdeling Hydrografie, Den Haag., 1909; 1925; 1 blad; Schaal 1:50.000.
            Zie ook inv. nrs. 1620, 1628.
          - Oostkust Borneo. Monden der Koetei-rivier. Opgenomen met Hr.Ms. opnemingsvaartuig Banda in 1898. Uitgave van het ministerie van marine, Afdeling Hydrografie, Den Haag. Gedrukt te Amsterdam., 1910; 1923; 1 blad; Schaal 1:150.000.
            Zie ook inv. nrs. 1620.
          - West- en Zuidkust Borneo. Straat Karimata. Karimata-eilanden tot hoek Poeting. Uitgave van het ministerie van marine, Afdeling Hydrografie, Den Haag. Gedrukt te Haarlem., 1910; 1926; 1 blad; Schaal 1:500.000. Samengesteld in 1909.
          - Oostkust Borneo. Van Berouw-Rivier tot eiland Tarakan. Opgenomen in 1901-1903 met Hr.Ms. opnemingsvaartuig Makasser. Herziene uitgave van het ministerie van marine, Afdeling Hydrografie, Den Haag. Gedrukt te Amsterdam., 1915; 1781.2; 1 blad; Schaal 1:200.000.
            Zie ook inv. nr. 1781.1
          - Oostkust Borneo. Eiland Tarakan tot de Nederlandsch-Engelsche grens. Opgenomen in 1902-1903 met Hr.Ms. opnemingsvaartuig Makasser. Herziene uitgave van het ministerie van marine, Afdeling Hydrografie, Den Haag. Gedrukt te Haarlem., 1915; 1787.2; 1 blad; Schaal 1:200.000.
            Zie ook inv. nr. 1787.1
          - Zuidkust Borneo. Barito-rivier van den mond tot Soengai Kween. Opgenomen met Hr.Ms. opnemingsvaartuig Lombok in 1908. Uitgave van ministerie van marine, Afdeling Hydrografie, Den Haag., 1915; 2099; 1 blad; Schaal 1:50.000. Met inzet: Martapoera-rivier nabij Bandjermasin (1:25.000)
            Zie ook inv. nr. 1897.
          - Zuidoostkust Borneo. Straat Laoet. Opgenomen met Hr.Ms. opnemingsvaartuigen Hydrograaf en Banda in 1890. Aangevuld met opnemingen in 1901. Herziene uitgave. Gedrukt te Haarlem., 1919; 1692.2; 1 blad; Schaal 1:100.000. Uitgave van het ministerie van marine, Afdeling Hydrografie, Den Haag. Met inzet: Vaarwater beoosten Soewangi (1:30.000)
            Zie ook inv. nr. 1692.1 em 1692.3.
          - Westkust Borneo. Bladen 3 en 4. Opgenomen in 1881-1883. Uitgave in 1906 en 1907 van het ministerie van marine, Afdeling Hydrografie, Den Haag. Gedrukt te Amsterdam. Herziene uitgave., 1919,1920; 1811F-1811G; 2 bladen; Schaal 1:200.000.
            Zie ook inv. nr. 1811A - 1811E.
            - Blad 1, 1811F
            - Blad 2, 1811G
          - Oostkust Borneo. Beraoe-rivier. Opgenomen met Hr.Ms. opnemingsvaar-tuigen Makasser in 1902 en Van Doorn in 1918. Uitgave van het ministerie van marine, Afdeling Hydrografie, Den Haag., 1919; 2179.1; 1 blad; Schaal 1:40.000.
          - Oostkust Borneo. Monden der Berouw-Rivier. Opgenomen in 1902 met Hr.Ms. opnemingsvaartuig Makasser. Herziene uitgave van het ministerie van marine, Afdeling Hydrografie, Den Haag., 1920; 1694.2; 1 blad; Schaal 1:100.000.
          - Oostkust Borneo. Monden der Sesajap-Rivier. Opgenomen met Hr.Ms. opnemingsvaartuig Makasser in 1902-1903. Herziene uitgave van het ministerie van marine, Afdeling Hydrografie, Den Haag., 1920; 1747.2; 1 blad; Schaal 1:100.000.
            Zie ook inv. nr. 1747.1
          - Zuidkust Borneo. Sampit-Rivier. Opgenomen met Hr.Ms. opnemingsvaartuig Van Doorn in 1904. Herziene uitgave van het ministerie van marine, Afdeling Hydrografie, Den Haag., 1920; 1762.2; 1 blad; Schaal 1:50.000. Met inzetten: Rede Sampit (1:25.000); Sampit-baai (1:100.000)
            Zie ook inv. nr. 1762.
          - Oostkust Borneo. Boeloengan-rivier Moeara Makapan tot Tg. Selor. Opgenomen met Hr.Ms. opnemingsvaartuig Makasser in 1903. Uitgave van het ministerie van marine. Afdeling Hydrografie, Den Haag., 1920; 2190; 1 blad; Schaal 1:20.000.
            Zie ook inv. nr. 1750.
          - Oostkust Borneo. Sangkoelirang-Baai. Opgenomen met Hr.Ms. opnemingsvaartuig Macasser in 1900. De Sangkoelirang-rivier opgenomen in 1903. Uitgave van het ministerie van marine, Afdeling Hydrografie, Den Haag., 1920; 2201; 1 blad; Schaal 1:100.000.
          - Vaarwaters en Ankerplaatsen nabij de Westkust van Borneo. Blad 1. Uitgave van het ministerie van marine, Afdeling Hydrografie, Den Haag., 1920; 2209; 1 blad
          - Zuidoostkust Borneo. Straat Laoet. Opgenomen met Hr.Ms. opnemingsvaartuigen Hydrograaf en Banda in 1890. Aangevuld met opnemingen in 1901. Herziene uitgave van het ministerie van marine, Afdeling Hydrografie, Den Haag. Gedrukt te Haarlem., 1921; 1692.3; 1 blad; Schaal 1:100.000. Met inzet: Vaarwater beoosten Soewangi (1:30.000)
            Zie ook inv. nr. 1692.1 en 1692.2.
          - Zuidoostkust Borneo. Zuid-ingang Straat Laoet tot Kloempang Baai. Samengesteld in 1906. Uitgave in 1907 met het ministerie van marine, Afdeling Hydrografie, Den Haag. Herziene uitgave., 1923; 2267; 1 blad; Schaal 1:200.000.
            Zie ook inv. nr. 1823.
          - Oostkust Borneo. Monden der Berouw-Rivier. Opgenomen in 1924 met Hr.Ms. opnemingsvaartuig Tijdeman. Herziene uitgave van het ministerie van marine, Afdeling Hydrografie, Den Haag., 1694.3; 1 blad; Schaal 1:100.000.
          - Oostkust Borneo. Beraraoe-rivier (Berouw-rivier). Opgenomen 1902 en 1921. Herzien in 1923 door de oud-luit. ter zee J.W. Langeler. Uitgave van het ministerie van marine, Afdeling Hydrografie, Den Haag., 1924; 2179.2; 1 blad; Schaal 1:40.000.
            Zie ook inv. nr. 2179.1
          - Oostkust Borneo. Boeloengan-rivier tot Tanjoeng-Selor. Opgenomen met Hr.Ms. opnemingsvaartuig Makasser in 1903. Uitgave van het ministerie van marine, Afdeling Hydrografie. Met correctieblad. Den Haag., 1926; 2345; 1 blad; Schaal 1:40.000.
          - Oostkust Borneo. Monden der Sesajap-rivier. Opgenomen met Hr.Ms. opnemingsvaartuig Makasser in 1902-1903. Uitgave van het ministerie van marine, Afdeling Hydrografie, Den Haag., 1926; 2352; 1 blad; Schaal 1:100.000. Met inzet: Sesajap-rivier van P. Belanak tot Malinau (1:100.000)
          - Zuidkust Borneo. Barito-rivier. Opgenomen met Hr.Ms. opnemingsvaartuig Lombok in 1908 en door de havenmeester van Bandjermasin in 1926. Uitgave van het ministerie van marine, Afdeling Hydrografie. Met correctieblad. Den Haag., 1927; 2360; 1 blad; Schaal 1:75.000. Met inzet: Martapoera-rivier (1:25.000)